【裁判字號】    97,抗,1466
【裁判日期】    971230
【裁判案由】    定應執行刑
【裁判全文】
臺灣高等法院臺中分院刑事裁定          97年度抗字第1466號
抗  告  人
即受刑人    甲○○
上列抗告人因聲請定其應執行刑案件，不服臺灣彰化地方法院97
年度聲字第2378號，中華民國97年11月17日第一審裁定（聲請案
號：臺灣彰化地方法院檢察署97年度執聲字第1434號），提起抗
告，本院裁定如下：
    主  文
抗告駁回。
    理  由
一、抗告意旨略以：抗告人即受刑人甲○○（下稱抗告人）所犯
    如原審附表編號1所示之罪，已於民國96年11月29日易科罰
    金執行完畢，另所犯如原審附表編號2、3所示之罪，亦於97
    年12月5日易科罰金執行完畢，僅剩所犯如原審附表編號4所
    示之罪尚未執行，然原審裁定就上開4罪定應執行之刑10月
    ，若合併執行將無法處以易科罰金要進監所，實為無法接受
    ；抗告人所犯如原審附表編號1所示之罪已執行完畢，為何
    一年後又與所犯如原審附表編號2、3所示之罪一併處罰？抗
    告人所犯如原審附表編號2、3所示之罪，分別為有期徒刑1
    月又15日及3月，臺灣臺中地方法院97年度易字第1244號判
    決應執行有期徒刑4月，抗告人亦已易科罰金執行完畢，上
    開4罪之合併刑期共10月15日，如今原審裁定定應執行之刑
    為有期徒刑10月，顯然不符合比例原則及抗告人所期盼；抗
    告人好不容易找到工作，努力賺錢以償還罰金，且尚有妻兒
    亟需扶養，望法院明鑑抗告人難處，無法入監服刑云云，爰
    提起本件抗告等語。
二、按「裁判確定前犯數罪者，併合處罰之。」、「數罪併罰，
    有二裁判以上者，應依刑法第51條之規定定其應執行之刑」
    刑法第50條、第53條分別定有明文。如「二裁判以上數罪，
    縱其中一部分已執行完畢，如該數罪尚未全部執行完畢，因
    與刑法第54條，及司法院院字第1304號解釋所謂僅餘一罪之
    情形有別，自仍應依刑法第53條之規定，定其應執行之刑」
    。又「定應執行之刑，應由犯罪事實最後判決之法院檢察官
    聲請該法院依法裁定之，不能因犯罪之一部分所科之刑業經
    執行完畢，而認檢察官之聲請為不合法，予以駁回。至已執
    行部分，檢察官於指揮執行時應如何處理？係另一問題，應
    由檢察官於指揮執行時扣除之，與定應執行刑之裁定無涉」
    。此有最高法院81年度臺抗字第464號、82年度臺抗字第313
    號、88年度臺抗325號判決意旨可資參照。是以，裁判確定
    前所犯之數罪，依法應併合處罰，有二裁判以上者，並應依
    法定其應執行刑，縱其中一部份刑罰已執行完畢者亦同，先
    此敘明。
三、經查，抗告人所犯如原審裁定附表編號1所示之罪，係於96
    年8月20日經臺灣彰化地方法院以96年度員簡字第415號判決
    有期徒刑6月，減為有期徒刑3月，並於同年9月11日確定；
    其所犯如原審裁定附表編號2、3所示之罪，經臺灣臺中地方
    法院於97年6月5日以97年度易字第12447號判決分別判處有
    期徒刑1月又15日及3月，應執行有期徒刑4月，並於同年6月
    30 日確定；其所犯如原審裁定附表編號4所示之罪，係於97
    年8月27日經臺灣彰化地方法院以97年度易字第1126號判決
    有期徒刑6月，減為有期徒刑3月，並於同年9月22日確定在
    案，其中原審裁定附表編號1所示之罪已於96年11月29日易
    科罰金執行完畢，及原審附表編號2、3所示之罪已於97年12
    月5日易科罰金執行完畢等情，有上開案號之判決、臺灣高
    等法院被告前案紀錄表各1份附卷可憑。抗告人所犯附表編
    號1至4所示之罪既非全部執行完畢，依上開最高法院裁判意
    旨所示，自仍應依刑法第53條之規定，定其應執行之刑。故
    原審裁定就附表編號1至4所示之罪所處之刑，依刑法第51條
    第5款、第53條及刑事訴訟法第477條第1項等規定，裁定應
    執行有期徒刑10月，於法尚無不合。又本件原審裁定附表編
    號1、2及3所示之罪，雖已分別於96年11月29日及97年12月5
    日易科罰金執行完畢，然依上開最高法院裁判之說明，已執
    行部分應如何折抵合併所應執行之刑期，係檢察官指揮執行
    問題，與定應執行刑之裁定無涉，本件抗告之意旨所述，顯
    係對法律規定之適用有所誤解。
四、綜上所述，抗告意旨執前詞指摘原審法院裁定不當，為無理
    由，其抗告應予駁回。
據上論斷，依刑事訴訟法第412條，裁定如主文。
中    華    民    國    97    年    12    月    30    日
            刑事第五庭  審判長法  官  趙  春  碧
                              法  官  何  秀  燕
                              法  官  楊  真  明
以上正本證明與原本無異。
不得再抗告。
                              書記官  劉  柯  裕
中    華    民    國    97    年    12    月    31    日


司法院資訊處製作；財團法人民間司法改革基金會備份。
